臺北高等行政法院簡易判決
　　　　　　　　　　　　　　　　　　 93年度簡字第01177號
　　　　　　　　　　　　　　　.
原　　　告　冠倫人力資源管理顧問有限公司
代　表　人　甲○○董事）住同.
被　　　告　臺北縣政府
代　表　人　乙○○代理縣長）.
訴訟代理人　丁○○
　　　　　　丙○○
上列當事人間因就業服務法事件，原告不服行政院勞工委員會中
華民國93年7月30日（發文日期：93年8月6日）勞訴字第0930017
975號訴願決定，提起行政訴訟。本院判決如下：
　　主  文
原告之訴駁回。
訴訟費用由原告負擔。
　　事  實
一、事實概要：原告所屬業務員劉文雄於民國（下同）91年11、
    12月間媒介「新建福56號」漁船聘僱越南籍漁工HO MINH
    QUY（男，護照號碼：A0000000B），在「榮興號」漁船從事
    捕漁工作乙節，經「榮興號」漁船船主葉永和因質疑HO
    MINH QUY接續聘僱手續未辦妥而向被告投訴，經被告調查結
    果，認定原告業務員劉文雄違反就業服務法第45條規定，爰
    依同法第64條第4項規定，以93年2月26日北府勞動字第0930
    0857111號罰鍰處分書（下稱原處分）處原告罰鍰新台幣（
    下同）10萬元，原告不服，提起訴願，遭駁回後，遂向本院
    提起行政訴訟。
二、兩造聲明：
　(一)原告聲明求為判決：
    1.訴願決定、原處分均撤銷。
    2.訴訟費用由被告負擔。
  (二)被告聲明求為判決：
    1.原告之訴駁回。
    2.訴訟費用由原告負擔。
三、兩造之爭點：
    訴外人劉文雄是否係原告之代表人、法人或自然人之代理人
    、受僱人或其他從業人員，因執行業務違反就業服務法第45
    條規定？
　(一)原告主張之理由：
    1.按就業務服務法45條規定：「任何人不得媒介外國人非法
      為他人工作」；同法第64條第1項規定：「違反第45條規
      定者，處新台幣10萬元以上50萬元以下罰鍰」；同條第4
      項規定：「法人之代表人、法人或自然人之代理人、受僱
      人或其他從業人員，因執行業務違反第45條規定者，˙˙
      ˙對該法人或自然人亦科處各該項之罰鍰或罰金」。原處
      分及訴願決定依就業服務法第64條第4項規定，處以原告
      10萬元罰鍰。依此，本件應探究者，即劉文雄是否為原告
      之代表人、代理人、受僱人、或其他從業人員；及劉文雄
      是否有媒介該等外國人非法為他人工作之行為；且劉文雄
      之行為是否為執行原告業務之行為。訴願決定所為不利原
      告之認定，其主要係依原合法雇主新建福56號船主翁聰見
      、劉文雄、非法雇主榮興號號船主葉永和、關係人武美貴
      及李欣育、原告代表人甲○○，於被告所屬新莊分局等之
      偵訊筆錄依據。惟查，劉文雄並非原告之代表人、代理人
      、受僱人、或其他從業人員，且依上述筆錄，適可知本件
      均係劉文雄個人之行為，其並非執行原告之業務，茲分別
      說明於後。
    2.劉文雄並非原告代表人、代理人、受僱人、或其他從業人
      員。
      查劉文雄原服務於被告所屬勞工局，因其妹罹患乳癌，委
      託原告代為轉換外勞而結識。嗣劉文雄離開勞工局後，多
      次與原告接洽，希望在原告就業，並提出引進漁工業務建
      議，且表示其熟悉有關業務程序，其會負全責，原告原認
      該項業務對公司營運應有所幫助，未多加思考，嗣發現漁
      工問題複雜，即於91年7月12日與劉文雄終止一切關係，
      又因漁工業務係劉文雄自行開發之業務，故雙方關係終止
      後，劉文雄即取回全部由其引進之47名漁工之資料，此有
      劉文雄之簽收單可資憑證。依此足證，自91年7月12日起
      ，原告與劉文雄間已無任何關係，亦即本件事發時，劉文
      雄並非原告之代表人、代理人、受僱人、或從業人員，自
      不能因原告尚未及辦理劉文雄之勞、健保退保手續，即無
      視於雙方業已終止一切關係之事實。
    3.本件行為係劉文雄個人行為，並非執行原告業務行為。
      本件姑不論事發時，劉文雄並非原告之代表人、代理人、
      受僱人或從業人員，而由相關人等於警察局之偵訊筆錄可
      知，本件實為劉文雄個人行為，其亦非執行原告業務，茲
      說明如下：
      (1)劉文雄於偵訊時稱：「大概91年11、12月間，因該等原
        合法雇主認為這5名越南船員不適應擔任船員的工作，
        便告訴我希望請我帶回代辦轉換承接新雇主的手續，當
        初負責幫忙代辦轉換承接手續是均由我負責處理」云云
        ，足見原合法雇主係逕與劉文雄聯絡、委託劉文雄辦理
        ，彼等並非與原告聯絡、委託原告後，再由原告指派劉
        文雄辦理。
      (2)新建福56號船主翁聰見於偵訊筆錄稱：「（問：為何你
        的外勞HOMINH QUY會至葉永和的『榮興號』漁船上工作
        ？你是否知情？）我並不清楚為何我的外勞會跑到葉永
        和的漁船上工作。我只知道我於92年12月3日時因外勞
        過於懶散不工作，我就聯絡仲介劉文雄將其帶回，並互
        相留下收據切結證明。劉文雄並表示要幫我辦理轉換，
        後來外勞被帶到何處我根本不知道」，足件本件係劉文
        雄個人之行為，並非執行原告業務。
      (3)榮興號船主葉永和於偵訊時稱：「我聽說『日勝船務事
        務所』有代辦申請外勞，所以在91年11月間就打電話給
        公司的武小姐及李小姐並委託他們幫我向主管機關申請
        合法外勞，過幾天就由該公司之武美貴及李欣育2人來
        拿我的申請文件，於11月30日下午5時他們就帶了1名越
        南籍外勞來給我，該外勞就是現在我所使用的外勞（即
        HO MINH QUY）」云云，是依葉永和所稱，受其委託之
        人並非原告，本件縱有媒介情事，亦非原告所為。
      (4)葉永和另並稱：「（該外勞）薪資是由自稱仲介老闆之
        劉文雄來收取」、「我沒有他（指劉文雄）資料，˙˙
        ˙才知道他（指劉文雄）在『順天漁工國際機構』內上
        班，他收取薪資後告訴我會將錢繳回公司處理，並開了
        一張蓋有他私人印章之收據給我」云云，依此，亦足證
        本件確係劉文雄個人之行為，且縱有任何非法媒介行為
        ，亦非執行原告業務。
      (5)武美貴於偵訊時稱：「（問：據葉永文等3人於92年1月
        16日前往台北縣政府勞工局投訴：『日勝船務事務所』
        之李欣育及你本人，代為其引進外勞？）因我與劉文雄
        認識，知道其從事外勞仲介之工作，經常與漁船船主接
        觸，若得知有船主需要申請外勞，我就介紹劉文雄」云
        云，亦足見係劉文雄個人行為，而非執行原告業務。
      (6)李欣育稱：「葉員等（指葉永文等）有向我提及需要外
        籍勞工請我任幫忙他們介紹，所以我幫他們介紹劉文雄
        」云云，亦足見係劉文雄個人行為，而非原告所指派其
        執行之業務。
    4.另本件縱認原告曾代辦新建福56號所聘僱之HO MINHQUY之
      引進手續，惟該項引進業務，於手續完成，漁工交付雇主
      新建福56號船主，受託事務即已完成，其後漁工即由雇主
      管理，是自不能以原合法雇主新建福56號之引進漁工手續
      或文件，係由原告代辦，即推認其後有任何之違法情事，
      均係在執行原告業務。
    5.又訴願決定另謂，劉文雄違反就業服務法第45條「媒介外
      國人非法為他人工作」之事實，洵堪認定，而原告對劉文
      雄之行為應負管理監督之責，是原處分依就業服務法第64
      條第4項規定處分原告，自屬有據云云。然查，前已一再
      陳明，原告縱依就業服務法第64條第4項規定，對劉文雄
      有監督之責，然依法亦應僅限於「執行業務」之行為，倘
      屬劉文雄個人私下之行為，原告實不可能亦無從監督，原
      處分課以原告法律規定以外之監督責任，誠有不公。
    6.又前已敘明，本件原告早於91年7月12日即與劉文雄終止
      一切關係，惟劉文雄卻仍從事就業服務業務之行為，損害
      原告權益，劉文雄並因此遭被告多次以其「未經許可從事
      就業服務業務」而課以罰鍰，足見劉文雄所為確為其個人
      行為，而非執行原告業務，是為明本件確為劉文雄個人所
      為違反就業服務法行為之一之事實，謹請鈞院賜准向被告
      勞工局調閱有關劉文雄所涉上述「未經許可從事就業服務
      業務」之相關行政處分資料。
    7.又原告除因本件劉文雄個人非法媒介漁工至永文號漁船行
      為，致遭被告課以罰鍰外，被告並以劉文雄同時另涉媒介
      原於新建福56號漁船工作之漁工至榮興號工作，及原於福
      鮆號漁船、福順186號工作之漁工至建興2號漁船工作，而
      對原告另再分別課以10萬元之罰鍰，原告不服，前亦同時
      提起訴願，惟亦均遭行政院勞工委員會決定駁回，原告現
      亦分別向鈞院提起行政訴訟。查就業服務法第64條第4項
      ，係課以法人對受僱人之監督責任，本件縱認原告對劉文
      雄之行為應負監督責任，惟被告就劉文雄於同時期媒介漁
      工予3漁船之行為，對原告連續課以3次之罰鍰，未免失之
      過苛。
　(二)被告主張之理由：
    1.依就業服務法第45條「任何人不得媒介外國人非法為他人
      工作」，同法第64條第4項規定「違反第45條規定者，處
      新台幣10萬元以上50萬元以下罰鍰。5年內再違反者，處1
      年以下有期徒刑、拘役或科或併科新台幣60萬元以下罰金
      。意圖營利而違反第45條規定者，處3年以下有期徒刑、
      拘役或科或併科新台幣120萬元以下罰金。以違反第45 條
      為常業者，處5年以下有期徒刑，得併科新台幣150萬元以
      下罰金。法人之代表、法人或自然人之代理人、受僱人或
      其他從業人員，因執行業務違反同法第45條規定者，除依
      前3項規定處罰其行為人外，對該法人或自然人亦科處各
      該項之罰鍰或罰金」。
    2.原告雖主張劉文雄並非原告代表人、代理人、受僱人或其
      他從業人員及本件行為係劉文雄個人行為，並非執行原告
      業務行為等，其理由原告起訴狀所述。惟劉文雄於偵訊筆
      錄稱「（現在從事何業？）目前為『冠倫人力資源管理顧
      問有限公司』業務員」「有關當初代辦˙˙˙、『新建福
      56號』（HO MINNH QUY）˙˙˙等漁船所引進的外籍船員
      是否經由你們公司代為引進？所有代為引進的相關情事由
      你們公司何人所負責？），都是經由我們公司所負責代辦
      的，均是由我經手接洽處理的」「（˙˙˙『新建福56號
      』（HO MINNH QUY）˙˙˙等漁船所引進的外籍船員之原
      合法申請雇主稱係因此些外籍船員不適應擔任船員的工作
      ，且曾經由你反應，希望能幫忙代辦轉換承接新雇主的手
      續，是否為真？當初負責幫忙代辦轉換承接手續是由那些
      人負責？）均為真實，大概在去年（91年）11、12月間，
      因該等原合法雇主認為這5名越南船員不適應擔任船員的
      工作，便告訴我希望請我帶回代辦轉換代辦承接新雇主的
      手續，當初負責幫忙代辦轉換承接手續是均由我負責處理
      」；『新建福56號』船主翁聰見於偵訊筆錄稱「（你交由
      仲介辦理轉換的外勞是誰？其年籍資料為何？如何申請）
      HO MINH QUY，男，護照號碼A0000000B，我是透過劉文雄
      幫我合法申請」「（為何你的外勞HO MINH QUY會至葉永
      和的『榮興號』漁船上工作？你是否知情？）我並不清楚
      為何我的外勞會跑到葉永和的漁船上工作。˙˙˙因外勞
      常過於懶散不工作，我就聯絡仲介劉文雄先生將其帶回，
      並互相留下收據切結證明。劉文雄並表示要幫我辦理轉換
      ，後來外勞被帶到何處我根本不知道」「（你是否認識『
      榮興號』漁船船主葉永和？是否知情你所申請的外勞正被
      他使用？）我不認識，我不知道我的外勞正被他使用。我
      都是交給劉文雄幫我辦理轉換」；『榮興號』漁船船主葉
      永和於偵訊筆錄稱「（你現在所使用的外勞資料為何？原
      申請雇主是誰？）我現在使用的外勞叫HO MINH QUY，原
      合法申請雇主是『新建福56號』漁船」「（經警方調查你
      並未持有該名外勞之合法聘僱許可文件，你是否向主管機
      關申請？或由何人何時代為申請？）我聽說『日勝船務所
      』有代辦申請外勞，所以在91年11月間就打電話給公司的
      武小姐及李小姐並委託他們幫我向主管機關申請合法外勞
      ，過幾天就由該公司之武美貴及李欣育2人來拿我的申請
      文件，於11月30日下午5時他們就帶了1 名越南籍外勞來
      給我，該外勞就是現在我所使用的外勞。但該公司並未給
      我申請通過之聘僱許可文件，僅給我該外勞居留證及護照
      之影本資料」「（你是否知道該名外勞之原合法雇主不是
      你？有否請『日勝船務事務所』作解釋？）當我拿到該外
      勞之影本資料時，我有發現原雇主及地址都不是登記我本
      人，因此我有要求他們做解釋，但他們告訴我說，外勞工
      作文件尚在申請中，˙˙˙，所以我就開始使用該外勞」
      「（該外勞在你使用期間作何工作？工作時段為何？）該
      外勞都會跟我出海捕魚，工作時段不一定視天候狀況而定
      」「（該外勞的薪資是由誰給付？如何給付？）薪資是由
      我給付。但錢是由自稱仲介老闆之劉文雄來收取」「（你
      有劉文雄的資料？他收取的薪資交由誰處理？）我沒有他
      的資料，˙˙˙才知道他在『順天漁工國際機構』內上班
      ，他收取薪資後告訴我會將錢繳回公司處理，並開了一張
      蓋有他私人印章之收據給我」。武貴美於偵訊筆錄稱「（
      據黃清吉等3人（係指葉永和、葉永文、黃清吉3人）於92
      年1月20日前往台北縣政府勞工局投訴：『日勝船務事務
      所』之李欣育及你本人，代為其引進外勞？）因我與劉文
      雄有認識，知道其從事外勞仲介之工作，˙˙˙，經常與
      漁船船主接觸，若得知有船主需要申請外勞，我就介紹給
      劉文雄」「（為何黃清吉等人指稱：該外勞係為你與李欣
      育所帶去交給船主使用？）因為我與李欣育經常至淡水與
      船主接洽業務，劉文雄便告訴我們說已為黃清吉等人將該
      外勞引進，拜託我們順便帶去交給船主，只是順便幫忙而
      已」；李欣育於偵訊筆錄稱「（葉等〈係指黃清吉、葉永
      和、葉永文等〉3員稱其有向你提及需要外籍勞工幫忙做
      事請你代為幫忙申請是否正確？）葉員等有向我提及需要
      外籍勞工請我幫忙她們介紹，所以我幫他們介紹劉文雄」
      「（你與武貴美小姐是否有代越南籍漁工給葉等3名漁民
      ？）有。我與武貴美小姐係受劉文雄之託，將越南籍漁工
      帶到淡水交予葉等3名漁民」。HO MINH QUY於偵訊筆錄稱
      「（˙˙˙為何今會在船主葉永和之榮興號漁船所僱從事
      擔任船員的工作？）˙˙˙大約91年11 月4日時有2位台
      灣女子˙˙˙帶到船主葉永和之榮興號從事船員工作˙˙
      ˙」「（你在船主葉永和之榮興號上從事船員的工作，薪
      資是由誰付給你？）˙˙˙是由船主葉永和所給付的」。
      劉文雄雖稱將HO MINH QUY安置葉永和住處等後轉換，但
      葉永和稱武貴美於91年11月間帶來HO MINH QUY將給我開
      始僱用，此有劉文雄向葉永和收取HO MINH QUY91年12月
      份薪資收據足以證實，且91年11月武李受託將HO MINH
      QUY交給葉永和時，只有HO MINH QUY居留證及護照資料影
      本，並告知葉永和HO MINH QUY文件上在申請中，期間並
      未辦理HO MINH QUY轉換至葉永和之手續，直到92年2月17
      日始辦妥由葉永和君接續聘僱之證明書。而原告於92年1
      月20日發現根本未辦妥之接續聘僱許可，向被告提出申訴
      ，此有葉永和於新莊、淡水分局偵訊筆錄及接受被告談話
      紀錄可稽；故原告所屬劉文雄媒介HO MINH QUY非法為葉
      永和之『榮興號』從事捕魚工作，已甚為明確，對於劉文
      雄前揭違法情事，被告已以93年2月26 日北府勞動字第
      0930085711號處以罰鍰在案；而劉文雄為原告之業務員，
      被告依就業服務法第64條第4項規定加以處罰，於法並無
      不合。
    3.原告稱劉文雄並非原告代表人、代理人、受僱人或其他從
      業人員及本件行為係劉文雄個人行為，並非執行原告公司
      業務行為，惟本件「新建福56號」漁船船主翁聰見所聘僱
      越籍漁工之聘僱事宜乃經由原告辦理，原告為船主翁聰見
      申辦「雇主聘僱外籍勞工申請表」可證明。俟翁聰見船主
      不再續聘漁工，欲將越籍漁工轉換新雇主亦委由劉文雄辦
      理，原告所稱本件均係劉文雄個人之行為，並非執行原告
      業務，與事實不符。又劉文雄於92年3月5日偵訊筆錄承認
      目前為「冠倫人力資源管理顧問有限公司」業務員；原告
      稱於91年7月12日與劉文雄終止一切關係，惟劉文雄於91
      年3月即以原告為保險人加入勞工保險，此有勞工保險局
      92年12月25日保承資字第09210502200號函，故劉文雄為
      原告員工已為不爭之實。原告稱縱認原告曾代辦「新建福
      56號」HO MINH QUY之引進手續，惟該項引進業務，於手
      續完成，漁工交付雇主「新建福56號」船主時，原告受託
      事務即已完成，其後漁工即由雇主管理，˙˙˙，即推認
      其後有任何之違法情事，均係在執行原公司業務；因劉文
      雄既仍為原告員工，且原告亦未與船主翁聰見終止委任契
      約，則船主翁聰見繼續請劉文雄辦理轉換新雇主事宜，所
      發生違規之行為，理當仍由原告負責。至於原告是否無從
      監督乙節，劉文雄乃屬原告業務員，原告自有監督之義務
      。HO MINH QUY「榮興號」漁船從事捕漁工作乙節，對劉
      文雄確已違反就業服務法第45 條規定，被告已以93年2月
      26日北府勞動字第0930085711號處以罰鍰，及行政院勞工
      委員會93年7月19日勞訴字第0930516688號決定書駁回劉
      文雄在案。
　　理  由
一、按就業服務法第43條規定：「除本法另有規定外，外國人未
    經雇主申請許可，不得在中華民國境內工作。」第45條規定
    ：「任何人不得媒介外國人非法為他人工作。」第64 條第1
    項及第4項規定：「（第1項）違反第45條規定者，處新臺幣
    10萬元以上50萬元以下罰鍰。5年內再違反者，處1年以下有
    期徒刑、拘役或科或併科新臺幣60萬元以下罰金。……（第
    4項）法人之代表人、法人或自然人之代理人、受僱人或其
    他從業人員，因執行業務違反第45條規定者，除依前3項規
    定處罰其行為人外，對該法人或自然人亦科處各該項之罰鍰
    或罰金。」
二、本件兩造不爭之訴外人劉文雄，於91年11、12月間，媒介原
    由「新建福56號」漁船船主：翁聰見僱用之越南籍外國人HO
    MINH QUY（男，護照號碼：A0000000B），在雇主葉永和所
    經營之「榮興號」漁船內從事捕漁工作，劉文雄業經被告於
    93年3月26日以北府勞動字第0930085711號罰鍰處分書以其
    違反就業服務法第45條之規定，依同法第64條第1項之規定
    課處分罰鍰10萬元等情，並有翁聰見92年2月19日偵訊（談
    話）筆錄及陳明書、葉永和92年1月28日偵訊（談話）筆錄
    陳明書、HO MINH QUY92年1月28日偵訊（談話）筆錄、中華
    民國外僑居留證及簽證、僱主聘僱外籍勞工申請表、工資收
    據、外籍勞工由其他雇主接續聘僱證明書及罰鍰處分書附於
    原處分卷可稽，堪認為真實。是本件之爭執，厥在於訴外人
    劉文雄是否係原告之代表人、法人或自然人之代理人、受僱
    人或其他從業人員，因執行業務違反就業服務法第45條規定
    ？
三、經查：
  (一)依劉文雄於92年3月5日於台北縣政府警察局新莊分局之陳述
    ：略以「（問：現在從事何業？）目前為『冠倫人力資源管
    理顧問有限公司』業務員」、「（問：有關當初代辦˙˙˙
    、『新建福56號』（HO MINNH QUY）˙˙˙等漁船所引進的
    外籍船員是否經由你們公司代為申請引進？所有代為引進的
    相關情事由你們公司何人所負責？）都是經由我們公司（冠
    倫人力資源管理顧問有限公司）所負責代辦的，均是由我經
    手接洽處理的」、「（問：˙˙˙『新建福56號』（HO
    MINNH QUY）˙˙˙等漁船外籍船員之原合法雇主稱係因此
    些外籍船員不適應擔任船員的工作，且曾經由你反應，希望
    能幫忙代辦轉換承接新雇主的手續，是否為真？當初負責幫
    忙代辦轉換承接手續是由那些人負責？……）均為真實，大
    概在去年（91年）11、12月間，因該等原合法雇主認為這5
    名越南船員不適應擔任船員的工作，便告訴我希望請我帶回
    代辦轉換代辦承接新雇主的手續，當初負責幫忙代辦轉換承
    接手續是均由我負責處理」，此有偵訊（談話）筆錄附於原
    處分卷可按。
  (二)又依原告之代表人甲○○於92年3月4日於台北縣政府警察局
    新莊分局之陳述略以：「（問：你是否認識劉文雄？此人與
    你有何關係？請詳述之。）他是我們公司的業務員，目前還
    是在我們公司任職，公司裡頭有關引進外籍漁工的相關事情
    都是他在負責接洽與經手。」「（問：有關當初代辦……新
    建福56號……等漁船所引進的外籍船員，是否經由你們公司
    代為申請引進？所有代為引進的相關事情是由你們公司何人
    所負責？）都是經由我們公司（冠倫人力資源管理顧問有限
    公司）所負責代辦的，都是我們公司業務員劉文雄負責經手
    接洽處理的」、「（問：據……新建福56號……等漁船外籍
    船員之原合法雇主稱係因此些外籍船員不適應當任船員的工
    作，且曾經你們公司之劉文雄反應，希望能幫忙代辦轉換代
    辦承接新雇主的手續，你是否知道此事？當初負責幫忙代辦
    轉換承接手續是由哪些人負責？……）這些事情原先我都不
    清楚，直到後來劉文雄先生有在電話中對我提及過，我才知
    道這些原雇主說此些外籍船員不適應，想辦理轉換承接雇主
    。所有的代辦都是經由劉文雄所負責，都是他所經手的。」
    此亦有偵訊（談話）筆錄附於原處分卷可按。
  (三)核原告之代表人甲○○與訴外人劉文雄之陳述相符，且查原
    告於91年3月22日為劉文雄申報參加勞工保險，迄至92年4月
    21日始申報退保，此亦有勞工保險局92年12月25日保承資字
    第09210502200號書函附於訴願卷可參，原告主張其於91 年
    7月12日即與劉文雄終止一切關係，洵不足採。原告聲請向
    被告勞工局調閱有關劉文雄所涉之相關行政處分資料，核無
    必要，併予駁回。
  (四)按人民應負行政罰責任，業經司法院釋字第275號解釋揭櫫
    ：「人民違反法律上之義務而應受行政罰之行為，法律無特
    別規定時，雖不以出於故意為必要，仍須以過失為其責任條
    件。但應受行政罰之行為，僅須違反禁止規定或作為義務，
    而不以發生損害或危險為其要件者，推定為有過失，於行為
    人不能舉證證明自己無過失時，即應受處罰。……」在案。
    本件原告私立就業服務機構，對於就業服務法第45條規定任
    何人不得媒介外國人非法為他人工作，知之甚詳，即原告及
    其從業人員從事就業服務業務，具有不得媒介外國人非法為
    他人工作之法定義務。原告既由其從業人員劉文雄為其處理
    仲介外勞事務，並將劉文雄所非法媒介越南籍外國人，於非
    法雇主葉永和所經營之漁船內從事捕漁工作，揆之上述說明
    ，原告縱非故意，惟其為義務人，違反上開法律禁止規定，
    又不能舉證證明自己無過失，仍難卸免其過失之責任。
四、綜上所述，原處分以原告違反就業服務法第45條規定，依同
    法第64條第4項規定，裁處原告10萬元之最低罰鍰，洵屬有
    據，訴願決定予以維持，亦無不合，原告仍執前詞，訴請撤
    銷原處分與訴願決定，為無理由，應予駁回。
據上論結，本件原告之訴為無理由，爰依行政訴訟法第98條第3
項前段，判決如主文。
中　　華　　民　　國　　94　　年　 　8　　月　 31  　 日
                        第三庭法  官　王　碧　芳
上為正本係照原本作成。
本件以訴訟事件所涉及之法律見解具有原則性者為限，始得於本
判決送達後20日內向本院提出上訴狀並表明上訴理由，如已於本
判決宣示後送達前提起上訴者，應於判決送達後20日內補具上訴
理由（均按他造人數附繕本），且經最高行政法院許可後方得上
訴。
中　　華　　民　　國　　94　　年　 　8　　月　 31  　 日
                              書記官  葉  瑩  庭
